【裁判字號】    97,審易,2082
【裁判日期】    971211
【裁判案由】    竊盜
【裁判全文】
臺灣高雄地方法院刑事判決            97年度審易字第2082號
公  訴  人  臺灣高雄地方法院檢察署檢察官
被      告  丙○○
上列被告因竊盜案件，經檢察官提起公訴（97年度偵字第26490
號），本院判決如下：
    主  文
丙○○犯竊盜罪，累犯，處有期徒刑陸月；又犯攜帶兇器竊盜罪
，累犯，處有期徒刑壹年，扣案之鐵鎚、起子各壹支，均沒收。
應執行有期徒刑壹年肆月，扣案之鐵鎚、起子各壹支，均沒收。
    事  實
一、丙○○前於民國94年間，因竊盜案件，經本院以94年度簡上
    字第968 號，判處有期徒刑10月確定，嗣經裁定減刑為有期
    徒刑5 月，並於96年3 月19日執行完畢。詎丙○○不知悔改
    ，竟分別基於意圖為自己不法所有之犯意，於97年9 月8 日
    下午某時許，在高雄市鼓山區鼓岩國小天橋通道下，見丁○
    ○所有之腳踏車1 輛停放於該處，無人看管，認有機可趁，
    徒手竊取該腳踏車1 輛，得手後，供己騎乘使用。另於同年
    月11日上午11時許，攜帶其所有而客觀上得以危害人生命、
    身體可供兇器使用之鐵鎚、起子各1 支，在鐵路局管理而設
    於高雄市○○區○路街18巷11之1 號之舊宿舍前，持上開鐵
    鎚與起子拆解鐵路局裝設於該宿舍之鐵窗，而竊取鐵窗4 具
    得逞。丙○○將竊得之鐵窗4 具中之1 具，以新臺幣200 元
    之價格，變賣予不知情之收舊貨者，其餘3 具則留置現場，
    嗣於同年月13日上午11時25分許，丙○○騎乘其竊得之腳踏
    車至高雄市○○區○路街18巷11之1 號前，欲搬運剩餘之鐵
    窗3 具時，經警查獲，適遇丁○○行經該處，當場指認丙○
    ○騎乘之腳踏車為其所有，而遭警逮捕，並扣得丙○○所有
    而供其竊盜所用之鐵鎚及起子各1 支。
二、案經高雄市政府警察局鼓山分局報告臺灣高雄地方法院檢察
    署檢察官偵查起訴。
    理  由
一、訊據被告固不否認於上揭時、地，攜帶鐵鎚、起子各1 支，
    竊取鐵窗4 具之事實，惟矢口否認有何竊取腳踏車之事實，
    辯稱：其於97年9 月8 日下午某時許，在高雄市鼓山區鼓岩
    國小天橋通道下，擅自騎走丁○○所之腳踏車，係誤以為他
    人不要之物，並無不法所有意圖云云。
二、經查：
  (一)被告於於97年9 月8 日下午某時許，在高雄市鼓山區鼓岩國
    小天橋通道下騎乘之腳踏車，為丁○○所有一節，業據丁○
    ○於警詢中證述甚明，並有贓物認領保管單1 紙在卷可參（
    因被告明知證人即被害人丁○○於警詢所為之陳述，係屬被
    告以外之人於審判外之陳述，具有刑事訴訟法第159 條規定
    ，不得為證據之情事，於本院審判期日，未聲明異議，而證
    人丁○○於警詢所為陳述作成時之狀況，並無任何違反自由
    意志或遭製作筆錄員警誘導陳述之情形，本院認為適當，依
    刑事訴訟法第159 條之5 第1 項之規定，為傳聞法則之例外
    ，應有證據能力）。又丁○○之腳踏車，尚可供騎乘使用，
    且外觀亦非破爛，此經被告自承其取走該腳踏車，係供其自
    身騎乘使用等語在卷，並有腳踏車照片2 張在卷可參，則以
    該腳踏車外觀並非破爛，且停放之地點，為天橋附近，並非
    垃圾堆置處所，衡情應無可認誤認係他人廢棄物品之可能。
    被告前揭所辯，已難採信。尤以，被告於偵查中，係辯稱：
    因該腳踏車沒有上鎖，才以為沒人要等語，嗣於本院審理時
    ，改辯稱：因腳踏車很髒，才以為別人不要的等語，經本院
    提示警卷所附腳踏車照片，質問腳踏車外觀並不破舊，被告
    始改稱：因其撿拾該腳踏車後，有以布擦拭等語，被告前後
    供詞反覆，要難採信，其竊取他人腳踏車之犯行，自堪認定
    。
  (二)至於被告於97年9 月11日上午11時許，在高雄市○○區○路
    街18巷11之1 號，攜帶兇器竊取鐵窗4 具之事實，業據被告
    坦承不諱，核與證人即鐵路局高雄檢車段副段長甲○○證述
    情節相符，並有查獲照片10張附卷可稽，且有被告所有供其
    竊盜所用之鐵鎚、起子各1 支，是被告攜帶兇器竊盜之犯行
    ，亦堪認定。
  (三)本案事證明確，被告2 次竊盜犯行，洵堪認定，應予依法論
    科。
三、按刑法第321 條第1 項第3 款之攜帶兇器竊盜罪，係以行為
    人攜帶兇器竊盜為其加重條件，此所謂兇器，其種類並無限
    制，凡客觀上足對人之生命、身體、安全構成威脅，具有危
    險性之兇器均屬之，且祇須行竊時攜帶此種具有危險性之兇
    器為已足，並不以攜帶之初有行兇之意圖為必要，最高法院
    79年臺上字第5253號著有判例可資參照。被告以扣案之鐵鎚
    及起子行竊，而該鐵鎚與起子各1 支，均屬金屬製品，材質
    堅硬，業經本院於97年11月27日當庭勘驗屬實，是扣案之鐵
    鎚與起子各1 支，在客觀上顯足以危害人之生命、身體，依
    上開判例意旨，自屬兇器無訛。故核被告所為，係犯刑法第
    320 條第1 項之竊盜罪及同法第321 條第1 項第3 款之攜帶
    兇器竊盜罪。被告前因竊盜案件，經本院判處有期徒刑10月
    確定，嗣經裁定減刑為有期徒刑5 月，並於96年3 月19日執
    行完畢，有臺灣高等法院被告前案紀錄表1 份在卷可佐，被
    告於有期徒刑執行完畢後，5 年內故意再犯本件有期徒刑以
    上之2 罪，均為累犯，應依刑法第47條第1 項規定加重其刑
    。本院審酌前有竊盜之判刑紀錄，已如前述，素行不良，而
    被告正值壯年，不思以正當方法賺取財物，竟貪圖小利一再
    行竊，破壞他人對財產權之支配，其以攜帶兇器方式行竊，
    更是危害社會治安，且被告犯後，未能坦承全部犯行，顯無
    悔悟之心，惟念及被告竊取財物之價值非鉅，且為警即時查
    獲，竊得之腳踏車與鐵窗3 具得以由被害人取回等一切情狀
    ，分別量處如主文所示之刑，並定應執行刑如主文所示。扣
    案之鐵鎚及起子各1 支，均係被告所有，且供本件竊盜犯罪
    所用之物，此據被告供承在卷，爰均依刑法第38條第1 項第
    2 款之規定，併予宣告沒收。
據上論斷，應依刑事訴訟法第299 條第1 項前段，刑法第320 條
第1 項、第321 條第1 項第3 款、第47條第1 項、第38條第1 項
第2 款，刑法施行法第1 條之1 ，判決如主文。
本案經檢察官乙○○到庭執行職務。
中    華    民    國    97    年    12    月    11    日
                  刑事第七庭  法  官  高增泓
以上正本證明與原本無異。
如不服本判決，應於判決送達後10日內，向本院提出上訴狀。
中    華    民    國    97    年    12    月    11    日
                              書記官  黃麗玉
附錄本案論罪科刑法條全文：
刑法第320條
意圖為自己或第三人不法之所有，而竊取他人之動產者，為竊盜
罪，處5 年以下有期徒刑、拘役或5 百元以下罰金。
意圖為自己或第三人不法之利益，而竊佔他人之不動產者，依前
項之規定處斷。
前二項之未遂犯罰之。
刑法第321條
犯竊盜罪而有下列情形之一者，處6 月以上、5 年以下有期徒刑
：
  一  於夜間侵入住宅或有人居住之建築物、船艦或隱匿其內而
      犯之者。
  二  毀越門扇、牆垣或其他安全設備而犯之者。
  三  攜帶兇器而犯之者。
  四  結夥三人以上而犯之者。
  五  乘火災、水災或其他災害之際而犯之者。
  六  在車站或埠頭而犯之者。
前項之未遂犯罰之。


司法院資訊處製作；財團法人民間司法改革基金會備份。
